【裁判字號】    95,訴,9483
【裁判日期】    950927
【裁判案由】    返還借款
【裁判全文】
臺灣臺北地方法院民事判決              95年度訴字第9483號
原      告    乙○○
訴訟代理人    丁○○
被      告    川皓企業有限公司
兼法定代理人  丙○○
被      告    甲○○
兼  上一人
訴訟代理人    丙○○
上列當事人間返還借款事件，本院於中華民國95年9月25日言詞
辯論終結，判決如下：
    主  文
被告應連帶給付原告新台幣佰伍拾萬元，及自民國九十四年九
月一日起至清償日止，按每萬元每日新台幣貳拾元計算之違約金
。
訴訟費用由被告連帶負擔。
本判決於原告以新台幣壹佰壹拾柒萬元供擔保後，得假執行。
    事實及理由
壹、程序方面：
    按訴狀送達後，原告不得將原訴變更或追加他訴。但擴張或
    減縮應受判決事項之聲明者，不在此限。民事訴訟法第255
    條第1項第3款定有明文。本件原告起訴原請求被告應連帶給
    付原告新台幣（下同）3,500,000元，及自民國94年7月15日
    起至清償日止按年息5％計算之利息，及按每萬元每日20元
    計算之違約金，嗣於本院審理中之95年9月25日言詞論期日
    變更訴之聲明如主文所示，乃單純減縮應受判決事項之聲明
    ，其訴之變更即屬合法，應予准許，合先敘明。
貳、實體方面：
一、原告起訴主張：被告川皓企業有限公司邀同其餘被告為連帶
    保證人，於94年7月15日向原告借款3,500,000元，約定應於
    94年8月20日全部償還原告，並約定如有遲延給付時，應按
    每萬元每日20元計算違約金，詎被告屆期未償分文，為此依
    兩造間借貸契約之法律關係請求被告連帶清償，並聲明：如
    主文所示。
二、被告則以：兩造於94年間曾與訴外人梁瓊文決議合資成立另
    一家公司，系爭款項係原告交付被告欲待投資設立公司成立
    後，看是要直接轉為該公司股金，或由被告清償原告後，原
    告再給付成立後之公司以為股金，現因合資設立之公司以原
    告未將應給付款項交付為由，拒絕支付其與被告川皓企業有
    限公司合併後應給付之價金，故被告無法清償系爭借款等語
    置辯。
三、得心證之理由：
    按消費借貸之借用人應於約定期限內，返還與借用物種類品
    質、數量相同之物；又當事人得約定債務人於債務不履行時
    ，應支付違約金。民法第478條前段、第250條第1項分別定
    有明文。再按稱保證者，謂當事人約定，一方於他方之債務
    人不履行債務時，由其代負履行責任之契約；又保證債務，
    除契約另有訂定外，包含主債務之利息、違約金、損害賠償
    及其他從屬於主債務之負擔。民法第739條、第740條亦有明
    文。查原告就其主張事實業據其提出被告不爭執真正之借貸
    契約1紙為證，被告且不爭執原告確已將借貸款項交付而其
    迄未清償等情，則原告之主張，自堪信為真實。被告雖以上
    開情辭為辯，惟其所辯內容乃其與第3人間糾紛，被告又未
    能說明其與原告及第3人間究有何法律關係，使其得以與第3
    人間法律關係對抗原告，則其上開所辯核與本件法律關係無
    影響。從而，原告基於兩造間借貸契約之約定，請求被告連
    帶給付如主文所示之本金及違約金為有理由，應予准許。
參、假執行之宣告：
    原告陳明願供擔保，請求宣告假執行，核無不合，茲酌定相
    當之擔保金額，予以准許。
肆、結論：
    本件原告之訴為有理由，依民事訴訟法第85條第2項、第390
    條第2項，判決如主文。
中    華    民    國    95    年    9     月    27    日
                  臺灣臺北地方法院民事第三庭
                          法  官  管靜怡
以上正本係照原本作成。
如對本判決上訴，須於判決送達後20日內向本院提出上訴狀。
中    華    民    國    95    年    9     月    27    日
                          書記官  趙郁涵


司法院資訊處製作；財團法人民間司法改革基金會備份。
